【裁判字號】    98,交聲,209
【裁判日期】    980121
【裁判案由】    聲明異議
【裁判全文】
臺灣臺中地方法院交通事件裁定         98年度交聲字第209號
原處分機關  交通部公路總局臺中區監理所
異  議  人
即受處分人  甲○○
上列異議人即受處分人因違反道路交通管理處罰條例案件，對於
交通部公路總局臺中區監理所民國97年12月24日所為之裁決（中
監違字第裁60-GE0000000號裁決書），聲明異議，本院裁定如下
：
    主    文
異議駁回。
    理    由
一、原處分機關意旨略以﹕異議人即受處分人甲○○（下稱受處
    分人）於97年7月5日16時43分駕駛車號3763-HY號自小客車
    ，在台中市市○○○路、惠中路口處，因「紅燈迴轉」之違
    規，為臺中市警察局第六分局員警當場攔檢舉發並掣開中市
    警交字第GE0000000號舉發通知單，受處分人未於期限內到
    案，原處分機關遂於97年12月24日以中監違字第裁60-GE000
    0000號裁決書，裁處受處分人違反道路交通管理處罰條例第
    53條第1項規定，處罰鍰新臺幣（下同）5,400元，並依同條
    例第63條第1項之規定，記違規點數3點，於法並無不合等語
    。
二、聲明異議意旨則以﹕受處分人於97年7月5日於市○○○路違
    規後，當場收下罰單，並將罰單置於家中，並於97年7月20
    日前，因無法聯繫家人確認罰單是否已繳納，而致電臺中區
    監理所，監理所人員答覆受處分人未有罰單未繳之紀錄，受
    處分人因而認罰單已繳而未予理會，故受處分人係不知情而
    並非故意延遲罰鍰之繳納，爰聲明異議等語。
三、按汽車駕駛人，行經有燈光號誌管制之交岔路口闖紅燈者，
    處新臺幣一千八百元以上五千四百元以下罰鍰，並記違規點
    數三點，道路交通管理處罰條例第53條第1項、第63條第1項
    第3款分別定有明文。
四、經查：受處分人於97年7月5日16時43分駕駛車號3763-HY號
    自小客車，在臺中市市○○○路、惠中路口處因「紅燈迴轉
    」之違規，為臺中市警察局第六分局員警當場攔檢舉發並掣
    開中市警交字第GE0000000號舉發通知單，由受處分人當場
    簽收，受處分人未於期限內到案，原處分機關遂於97年12月
    24日以中監違字第裁60-GE0000000號裁決書，裁處罰鍰5,40
    0元，並記違規點數3點，有前揭舉發通知單、裁決書各1份
    在卷可稽。受處分人對於違規之事實並不爭執，就違規事實
    部分應堪認定。雖受處分人對於裁罰金額以上開情詞置辯，
    惟受處分人因於97年7月5日遭警方當場攔檢「紅燈迴轉」違
    規屬實，本案屬當場舉發之案件，違規通知聯上並已註明應
    到案日期及應到案處所，駕駛人並親自於收受通知聯上簽收
    。且97年7月9日警方即鍵入違規紀錄，臺中監理所後於97年
    7月14日於收受原舉發單位檢送之違規通知單後，即再度鍵
    入違規紀錄等情，亦有公路監理機關電腦系統違規歷史資料
    檔1紙在卷可稽。是受處分人當場於舉發違規通知單上簽名
    收受，又經執勤員警當場查明舉發違規，並記明其事由，更
    註明應到案日期及應到案處所，則受處分人抗辯其向臺中監
    理機關查詢無違規紀錄云云，顯不可採。況受處分人未於應
    到案期限前到案申訴或繳納罰鍰，原處分機關依「違反道路
    交通管理事件統一裁罰基準表」之規定，裁處高額罰鍰並無
    違誤。本院經查亦無任何證據足資證明執勤警員有捏造事實
    或違法取締之情事，則執勤警員本其加強道路交通管理、維
    護交通秩序、確保交通安全職責所為之當場舉發，自應受到
    合法、正確而真正之推定。是受處分人確有上開違規情事，
    堪以認定。從而，原處分機關據以援引上開規定，裁處罰鍰
    5,400元，並記違規點數3點，並無不當。
    本件聲明異議為無理由，應予駁回。
五、據上論斷，應依道路交通管理處罰條例第87條第2項，道路
    交通案件處理辦法第19條，裁定如主文。
中    華    民    國    98    年     1    月    21    日
                  交通法庭  法  官  戴嘉慧
以上正本證明與原本無異。
如不服本裁定應於送達後5日內向本院提出抗告狀。（應附繕本
）
                            書記官  劉晴芬
中    華    民    國    98    年    1    月    21    日


司法院資訊處製作；財團法人民間司法改革基金會備份。
